臺灣臺北地方法院交通事件裁定　　　　　　　　　　九十三年度交聲字第五０八號
　　異議人即
　　受處分人　甲○○
右列異議人即受處分人因違反道路交通管理處罰條例案件，對於臺北市交通事件裁決
所中華民國九十二年六月二日所為之處分（原處分案號：北市裁三字第裁二二－Ａ0
0000000、Ａ00000000、Ａ00000000、Ａ00000000
號），聲明異議，本院裁定如左：
    主  文
異議駁回。
    理  由
一、按行車速度，依標誌或標線之規定，道路交通安全規則第九十三條第一項前段規
    定甚明。又汽車駕駛人，行車速度，超過規定之最高時速，處新臺幣（下同）一
    千二百元以上二千四百元以下罰鍰，並記違規點數一點，道路交通管理處罰條例
    第四十條第一項、第六十三條第一項第一款亦有明文。復依違反道路交通管理事
    件統一裁罰基準及處理細則所訂之違反道路交通管理事件統一裁罰基準表亦明定
    苟汽車駕駛人行車速度超過規定之最高時速二十公里以上者，在期限內到案聽候
    裁決者，處一千九百元罰鍰，並記違規點數一點；如汽車駕駛人行車速度超過規
    定之最高時速未滿二十公里者，在期限內到案聽候裁決者，處一千七百元罰鍰，
    並記違規點數一點。再逕行舉發違反道路交通管理事件，經汽車所有人依通知單
    之應到案日期前到案，並告知違規駕駛人姓名、
    機關應即另行通知違規駕駛人到案依法處理；逾應到案日期，處罰機關應依道路
    交通管理處罰條例第八十五條第三項規定處罰該汽車所有人，違反道路交通管理
    事件統一裁罰基準及處理細則第二十四條亦有明文。即如汽車駕駛人行車速度，
    超過規定之最高時速，為警當場攔停者，處罰機關固應對汽車之駕駛人為處罰，
    惟若舉發機關並非當場對該汽車攔停，而係依違反道路交通管理事件統一裁罰基
    準及處理細則第二十三條第一項第五款規定以科學儀器取得違規證據資料（如照
    相機或測速器）逕行舉發者，此際舉發機關只能依上開處理細則第二十三條第二
    項規定對汽車所有人為掣單舉發。惟如經舉發之汽車所有人在舉發通知單上所載
    之應到案日期前到案，並告知處罰機關該名行車速度超過規定之最高時速之汽車
    違規駕駛人姓名、
    規定處罰該名違規駕駛人；反之，如汽車所有人未於應到案日期前到案或雖於應
    到案日期前到案，而未告知處罰機關實際之違規駕駛人者，處罰機關仍應依道路
    交通管理處罰條例第八十五條第三項「本條例關於車輛駕駛人之處罰，如應歸責
    於車輛所有人者，處罰車輛所有人」規定，對車輛所有人加以處罰。
二、本件異議人即受處分人甲○○所有之車號六Ｄ－六０四八號自小客車於民國九十
    三年四月二十四日上午十時四十八分許、同年四月二十五日上午六時二十三分許
    、同年四月二十八日下午五時二十六分許、同年五月三日上午十一時一分許，行
    經限速五十公里之臺北市○○路○段一五七巷，經警設置之測速照相器分別測得
    時速為七十九公里、六十九公里、七十公里、七十一公里，各超速二十九公里、
    十九公里、二十公里、二十一公里，三次超速已滿二十公里以上，一次超速未滿
    二十公里，臺北市政府警察局大安分局交通分隊（下稱大安分局）員警遂以受處
    分人所有前開汽車有違反道路交通管理處罰條例第四十條第一項行為逕行掣單舉
    發，嗣受處分人雖於舉發通知單上所載應到案日期前之九十三年五月八日向原處
    分機關提出申訴，然除以受處分人名義提出陳述外，並未告知該部汽車為警拍照
    採證當時駕駛人之確實姓名及年籍，亦未檢具相關資料（違規通知單、採證照片
    及駕駛人駕照影本）至原處分機關辦理，致原處分機關無從確定斯時實際駕駛人
    為何，且經原處分機關請舉發單位即大安分局調查結果，仍認受處分人所有該部
    汽車有前開違規行為，原處分機關乃依前揭道路交通管理處罰條例第四十條第一
    項、第六十三條第一項（漏載第一款）、第八十五條第三項及違反道路交通管理
    事件統一裁罰基準及處理細則所訂之違反道路交通管理事件統一裁罰基準表之規
    定，於九十三年六月二日分別裁處該部汽車之所有人即受處分人一千九百元、一
    千七百元、一千九百元、一千九百元，並各記違規點數一點。
三、受處分人異議意旨略以：伊於短時間內同時收受四張罰單，均係同一支測速照相
    器材拍攝，無從警惕改正，自收受罰單後已依規定行駛，相關單位要加強取締，
    應貼布條提醒駕駛朋友，爰請求合併裁罰，只罰一次云云。
四、經查：
（一）受處分人所有前開車號汽車有於前述時間，在限速五十公里之臺北市○○路○
      段一五七巷，經測速照相器四次測得時速分別為七十九公里、六十九公里、七
      十公里、七十一公里，各超速二十九公里、十九公里、二十公里、二十一公里
      等違規事實，有採證相片四幀附本院卷可稽，觀之該四張採證相片，足以明確
      辨別違規車號、車型，其違規事實至為灼然，並為受處分人所自承無誤。
（二）受處分人是認超速違規屬實，惟請求合併裁罰，只罰一次。惟按「刑罰」處罰
      之客體，為反杜會反道德之犯罪行為，其目的為社會之防衛及犯人之感化；「
      行政罰」處罰之客體，為行政上義務之違反行為，其目的為行政秩序之維持，
      二者性質根本不同，當不發生從一重處斷或吸收之問題。而交通警員掣單舉發
      違反道路交通管理處罰條例所列之違規事實，本質上為行政處分，係公務員基
      於職務上權力，依法就特定之具體事件所為具有公法上效果之單方行政行為，
      受處分人對之不服提示申訴，公路主管機關設置之交通裁決單位經調查後認定
      違規屬實，依道路交通管理處罰條例之規定對受處分人所為之裁罰，自屬「行
      政罰」，揆諸前開說明，要無類推適用刑法連續犯從一重處斷之餘地。況違反
      道路交通管理事件統一裁罰基準及處理細則第三條前段已明文規定：「二以上
      違反道路交通管理之行為，應分別處罰」，受處分人請求四次違規行為合併裁
      罰，只罰一次，於法無據，且與上開規定不符，自難准許。
五、綜上所述，本件受處分人所有之汽車有前開超速之違規行為，原處分機關依道路
    交通管理處罰條例第四十條第一項、第六十三條第一項第一款、第八十五條第三
    項及違反道路交通管理事件統一裁罰基準及處理細則所訂之違反道路交通管理事
    件統一裁罰基準表之規定各裁處罰鍰一千九百元、一千七百元、一千九百元、一
    千九百元，並各記違規點數一點，核無違誤，受處分人之異議為無理由，自應將
    其異議駁回。
據上論斷，應依道路交通案件處理辦法第十九條，裁定如主文。
中　　　華　　　民　　　國　　九十三　　年　　　八　　　月　　二十五　　日
                                    臺灣臺北地方法院交通法庭
                                        法  官  吳靜怡
右正本證明與原本無異。
如不服本裁定，應於送達後五日內，向本院提出抗告狀。
                                        書記官  游秀珠
中　　　華　　　民　　　國　　九十三　　年　　　九　　　月　　　一　　　日
